【裁判字號】    97,抗,639
【裁判日期】    970527
【裁判案由】    停止執行
【裁判全文】
臺灣高等法院民事裁定                   97年度抗字第639號
抗  告  人  甲○○
相  對  人  乙○○
代  理  人  林復宏律師
            林紹源律師
上列當事人間停止執行事件，抗告人對於中華民國97年 3月18日
臺灣士林地方法院法院97年度聲字第 373號裁定提起抗告，本院
裁定如下：
    主      文
抗告駁回。
抗告程序費用由抗告人負擔。
      理    由
一按強制執行程序開始後，除法律另有規定外，不停止強制執行
  ；有回復原狀之聲請或提起異議之訴，或對於和解為繼續審判
  之請求，或提起宣告調解無效之訴、撤銷調解之訴，或對於許
  可強制執行之裁定提起抗告時，法院因必要情形或依聲請定相
  當並確實之擔保，得為停止強制執行之裁定，強制執行法第18
  條定有明文。依此規定，只須當事人提起異議之訴，在該異議
  之訴確定前，法院如認有必要，得依職權為停止執行之裁定；
  其在當事人願供擔保，聲請停止強制執行時，法院亦非不得依
  其聲請，定相當並確實之擔保，為停止強制執行之裁定。至該
  異議之訴實體上有無理由，則非法院於裁定停止強制執行時應
  予審酌之事項（最高法院93年台抗字第 723號裁定意旨可資參
  照）。
二本件抗告人執原法院95年度票字第 21253號確定民事裁定為執
  行名義，於民國96年 8月14日聲請強制執行相對人之財產，經
  原法院96年度執字第 29533號（下稱系爭強制執行事件）受理
  後，相對人於97年 3月17日向原法院提起債務人異議之訴，由
  原法院97年度重訴字第 104號受理中等情，業經本院依職權調
  閱上開卷宗，查核屬實。相對人主張其已提起債務人異議之訴
  ，聲請原法院為停止強制執行之裁定，依強制執行法第18條規
  定，並無不合。抗告人雖主張：相對人於系爭強制執行事件中
  ，曾於97年 1月17日提起債務人異議之訴並聲請停止強制執行
  ，嗣於97年 2月22日與抗告人訂定協議書，自認尚積欠抗告人
  新台幣（下同）6240萬8734元，同時具狀撤回原法院97年度重
  訴字第71號債務人異議之訴，其後相對人復以相同事由提起債
  務人異議之訴並聲請停止強制執行，已違反誠信原則，其聲請
  欠缺權利保護之必要等語，並提出原法院97年度聲字第 128號
  民事裁定、公證書、協議書、原法院97年度重訴字第71號撤回
  起訴狀及民事庭通知等影本為證，惟相對人於97年 3月17日再
  度提起之債務人異議之訴於實體上有無理由，尚非法院於裁定
  停止強制執行時應予審酌之事項，故相對人聲請為停止強制執
  行之裁定，難認欠缺權利保護之必要。至於抗告人雖主張：相
  對人意在拖延清償，故本件擔保金額應高於原法院97年度聲字
  第 128號民事裁定所定者，以保障抗告人所受更高風險等語，
  惟法院因裁定停止強制執行所定擔保，係備供債權人因停止執
  行所受損害之賠償，其擔保之效力僅及於該次停止執行時所受
  之損害，故其擔保金額應斟酌該債權人因該次停止執行可能遭
  受之損害，以為衡量之標準（最高法院94年台抗第1121號、95
  年台抗第 781號裁定意旨可資參照）。經查，原裁定以系爭強
  制執行事件之執行標的鑑價金額1857萬6千元、第1次拍賣底價
  2230萬元（參見系爭強制執行事件卷所附鑑定報告、拍賣公告
  ），與抗告人計至第 1次拍賣期日之債權本金及利息共1074萬
  4658元相較，認抗告人因本件停止執行可能遭受之損害，為債
  務人異議之訴審理期間約4年 4月間之利息損失約232萬8009元
  （10,744,658 ×5％×[4＋4/12]≒2,328,009），並核定相對
  人應供擔保金額為 240萬元，並無不合。抗告人主張本件擔保
  金額應高於另案所定者，並無理由。綜上，原審依相對人聲請
  酌定擔保金為停止強制執行之裁定，並無不合。抗告人指摘原
  裁定不當，聲明廢棄，為無理由，應予駁回。
三據上論結，本件抗告為無理由。依強制執行法第30條之 1、民
  事訴訟法第495條之1第1項、第449條第 1項、第95條、第78條
  ，裁定如主文。
中    華    民    國    97    年    5    月     27    日
                    民事第九庭
                        審判長法  官  黃熙嫣
                              法  官  呂太郎
                              法  官  林玲玉
正本係照原本作成。
本裁定除以適用法規顯有錯誤為理由，並經本院許可外，不得再
抗告。如提起再抗告，應於收受後10日內委任律師為代理人向本
院提出再抗告狀，並繳納再抗告費新台幣１千元。
中    華    民    國    97    年    5     月    28    日
                              書記官  倪淑芳


司法院資訊處製作；財團法人民間司法改革基金會備份。
